臺灣臺中地方法院小額民事判決
111年度豐小字第255號
原      告  周家慶  
被      告  林宸浩  
法定代理人  林皇文  
            林姿君  
上列原告因被告過失傷害案件（刑事案號：本院110年度交簡字
第530號），提起刑事附帶民事訴訟請求損害賠償（本院110年度
交簡附民字第94號），經刑事庭裁定移送前來，本院於民國111
年4月19日言詞辯論終結，判決如下：
    主      文
一、被告應給付原告新臺幣41,000元。
二、原告其餘之訴駁回。
三、訴訟費用新臺幣1,000元由被告負擔。
四、本判決第1 項原告勝訴部分，得假執行。
    事實及理由
甲、程序部分：被告經合法通知，未於言詞辯論期日到場，核無
    民事訴訟法第386條各款所列情形，爰依原告之聲請，由其
    一造辯論而為判決。
乙、實體部分：
壹、原告起訴主張：被告林宸浩未領有汽車駕駛執照，竟仍於民
    國110年2月1日14時35分許，駕駛車牌號碼000-0000號自用
    小客車，於行經臺中市○○區○○路000號前時，因未注意車前
    狀況之過失，不慎撞擊訴外人賴碧雲所有、而由原告所騎乘
    之車牌號碼000-0000號普通重型機車（下稱系爭車輛，賴碧
    雲業將損害賠償請求權讓與原告），致原告人、車倒地，受
    有左側肩膀挫傷、右側手肘及左側手部開放性傷口、左側拇
    指撕裂傷、左側食指及中指開放性傷口、右側膝部開放性傷
    口等傷害（下稱系爭事故），原告當時攜帶之行動電話2支
    螢幕亦遭損壞。爰依侵權行為法律關係，請求被告賠償機車
    修理費新臺幣（下同）33,900元、行動電話維修費各5,549
    元、5,449元及精神慰撫金15,102元，以上共計6萬元（計算
    式：33,900元＋5,549元＋5,449元＋15,102元＝60,000元）。並
    聲明：被告應給付原告6 萬元。
貳、被告未於言詞辯論期日到場，亦未提出任何書狀作何聲明及
    陳述。
參、本院之判斷：
一、原告主張於前開時間、地點，因被告駕駛之過失，而發生系
    爭交通事故，致原告受有前開傷害等事實，業據其陳明引用
    本件刑事訴訟之全部卷證資料為其舉證方法，而有本院110
    年度交簡字第530號刑事卷宗所附相關證據資料可證。且被
    告對於原告主張之事實，已於相當時期受合法之通知，而於
    言詞辯論期日不到場，亦未提出準備書狀爭執，依民事訴訟
    法第280條第3項準用第1項之規定，視同自認。從而，原告
    前開主張之事實，堪予採信。
二、按因故意或過失，不法侵害他人之權利者，負損害賠償責任
    ；不法侵害他人之身體、健康、名譽、自由、信用、隱私、
    貞操，或不法侵害其他人格法益而情節重大者，被害人雖非
    財產上之損害，亦得請求賠償相當之金額。民法第184條第1
    項前段、第195條第1項分別定有明文。查被告過失駕駛之不
    法侵害行為，既係原告受有損害之原因，則被告對原告所受
    損害自應負侵權行為損害賠償責任。茲就原告請求賠償之項
    目及金額，審酌如下：
  ㈠財物損失：
　  ⒈機車損壞部分：按物被毀損時，被害人依民法第196條規定
      請求物被毀損所減少之價額，得以修復費用為估定之標準
      ，但以必要者為限，例如：修理材料以新品換舊品，應予
      折舊（最高法院77年5月17日第9次民事庭會議決議㈠參照
      ）。準此，原告以修復金額作為系爭車輛毀損之賠償金額
      ，依法即屬有據。查本件原告支出之修理費用，依估價單
      所示（見本院卷第75頁），共計33,900元。而查系爭機車
      係於107年5月出廠，此有系爭機車公路監理電子閘門查詢
      單附卷可參，至本件事故發生日即110年2月14日止，使用
      期間為2年10月（參酌「營利事業所得稅結算申報查核準
      則」第95條第8款規定，不滿1月以1月計）。而依行政院
      「固定資產耐用年數表」及「固定資產折舊率表」之規定
      ，機械腳踏車之耐用年數為3年，依定率遞減法每年折舊
      千分之536 ，零件扣除折舊後之修復費用僅餘4,039元（
      詳如附表之計算式）。然本院審酌一般機車行估價之修復
      費用，內應包含一定金額的工資費用，綜合全辯論意旨，
      依照經驗法則及相當性原則，就系爭機車損害額（即必要
      修復費用）酌定為20,000元。
　  ⒉手機損壞部分：原告主張其所有之2支行動電話螢幕均因系
      爭車禍事故損壞乙節，有臺中市政府警察局道路交通事故
      照片在卷為憑（見中檢110年度偵字第26557號卷第67頁至
      第69頁），堪信為真。然原告主張螢幕維修費用分別為5,
      549元、5,449元乙節，則表示維修單據已遺失（見本院卷
      第72頁），就此部分未能舉證以實其說。本院審酌原告所
      有之前開行動電話螢幕確因系爭事故受有損害，業如前述
      ，並衡以前開行動電話已非新品、一般行動電話螢幕維修
      費用，依民事訴訟法第222條第2項之規定，認原告請求之
      行動電話螢幕費用損害金額應各以3,000元計算，共計6,0
      00元。
  ㈡精神慰撫金部分：本院依職權調閱兩造稅務電子閘門資料查
    詢表（為維護兩造之隱私、個資，爰不就其詳予敘述，請參
    見卷附上開查詢表及原告於本院審理中所述、被告刑事調查
    筆錄，見本院豐小卷第73頁、中檢110年度偵字第26557號卷
    第23頁及外放證物袋內），審酌兩造名下財產、職業收入與
    家庭狀況，及被告之過失情節、原告傷勢程度及所受生活上
    之困擾等一切情狀，認原告得請求被告賠償精神上所受損害
    應以15,000元為相當。
  ㈢據上，原告得請求被告給付之費用共計41,000元（計算式：
    機車損害費用20,000元＋行動電話損害費用共計6,000元＋精
    神慰撫金15,000元＝41,000元）。
肆、綜上所述，原告依侵權行為之法律關係，請求被告給付41,0
    00元，為有理由，應予准許。逾此範圍之請求，則無理由，
    爰予駁回。
伍、本件係適用小額訴訟程序，所為被告敗訴之判決，依民事訴
    訟法第436條之20規定，應依職權宣告假執行。
陸、訴訟費用之負擔：本件原告提起刑事附帶民事訴訟，而由本
    院刑事庭依刑事訴訟法第504條第1項規定，裁定移送前來，
    依同條第2項規定免繳納裁判費，茲參酌臺灣高等法院暨所
    屬法院95年度法律座談會意見，本無庸為訴訟費用負擔之諭
    知；然於本院審理期間，滋生其他訴訟必要費用（即原告請
    求財產損害部分裁判費1,000元），爰依民事訴訟法第79條
    規定，審酌原告敗訴部分係因零件折舊，諭知訴訟費用由被
    告負擔。
中　　華　　民　　國　　111 　年　　5 　　月　　 5　　日
                  臺灣臺中地方法院豐原簡易庭
                              法  官  段奇琬
以上正本證明與原本無異。　　　　　　　　　　　　　
如不服本判決，應於送達後20日內，以判決違背法令為理由，向
本院提出上訴狀並表明上訴理由（上訴理由應表明一、原判決所
違背之法令及其具體內容；二、依訴訟資料可認為原判決有違背
法令之具體事實），如於本判決宣示後送達前提起上訴者，應於
判決送達後20日內補提上訴理由書（須附繕本）。如委任律師提
起上訴者，應一併繳納上訴審裁判費。
中　　華　　民　　國　　111 　年　　5 　　月　   5 　日
                              書記官  王政偉
附表
-----
折舊時間           金額
第1年折舊值        33,900×0.536=18,170
第1年折舊後價值    33,900-18,170=15,730
第2年折舊值        15,730×0.536=8,431
第2年折舊後價值    15,730-8,431=7,299
第3年折舊值        7,299×0.536×(10/12)=3,260
第3年折舊後價值    7,299-3,260=4,039